【裁判字號】    98,訴,293
【裁判日期】    980311
【裁判案由】    毒品危害防制條例
【裁判全文】
臺灣板橋地方法院刑事判決               98年度訴字第293號
公  訴  人  臺灣板橋地方法院檢察署檢察官
被      告  甲○○
                    （現於臺灣臺北監獄臺北分監執行中）
上列被告因違反毒品危害防制條例案件，經檢察官提起公訴（98
年度毒偵字第45號），因被告於準備程序進行中就被訴事實為有
罪之陳述，經告知簡式審判程序之旨，本院裁定由受命法官獨任
進行簡式審判程序，並判決如下：
    主  文
甲○○施用第一級毒品，累犯，處有期徒刑拾壹月。扣案之第一
級毒品海洛因壹包（驗餘淨重零點壹捌肆捌公克）沒收銷燬之。
    事  實
一、甲○○前曾因施用毒品案件，經本院裁定送觀察、勒戒後，
    認無繼續施用毒品之傾向，由臺灣板橋地方法院檢察署檢察
    官於民國88年2 月23日以88年度偵字第3275號為不起訴處分
    確定；復因施用毒品，經臺灣桃園地方法院裁定令入戒治處
    所施以強制戒治，於93年1 月9 日因毒品危害防制條例修正
    而釋放，刑案部分另由臺灣桃園地方法院檢察署檢察官以92
    年度毒偵字第1719號聲請簡易判決處刑，並經臺灣桃園地方
    法院於92年12月19日以92年度桃簡字第1670號判處有期徒刑
    6 月確定，入監執行至93年9 月21日縮刑期滿執行完畢；又
    因搶奪案件，經本院於92年12月18日以92年度訴字第1928號
    判處有期徒刑7 月，緩刑2 年確定，嗣經撤銷緩刑，入監執
    行至94年5 月19日縮刑期滿執行完畢；又因竊盜及施用毒品
    案件，經本院分別以95年度易字第553 號、95年度訴字第13
    16號各判處有期徒刑8 月、9 月及3 月確定，上開三罪並經
    本院以96年度聲減字第513 號裁定減刑及定應執行有期徒刑
    九月確定後，於96年7 月16日因減刑縮短刑期執畢出監，又
    因施用毒品案件，經本院以97年度簡字第367 號判處有期徒
    刑5 月確定，於97年10月11日縮刑期滿執行完畢（均構成本
    件累犯）。詎仍不知悔改，於強制戒治執行完畢釋放後5 年
    內，復基於施用第一級毒品海洛因之犯意，於97年12月12日
    19時許，在臺北縣板橋市○○街47巷22號12樓住處，以注射
    方式施用海洛因1 次。嗣於翌（13）日16時30分許，在臺北
    縣樹林市○○路與水源街口為警查獲，並扣得海洛因1 包（
    驗餘淨重0.1848公克）。
二、案經臺北縣政府警察局樹林分局報請臺灣板橋地方法院檢察
    署檢察官偵查起訴。
    理  由
一、訊據被告甲○○坦承前開犯罪事實，而被告於97年12月13日
    為警所採尿液送臺灣檢驗科技股份有限公司檢驗結果，發現
    確有鴉片類之陽性反應，此有臺北縣政府警察局樹林分局毒
    品危害防制條例被移送者姓名暨代碼對照表、臺灣檢驗科技
    股份有限公司97年12月29日出具之濫用藥物檢驗報告各1 紙
    附卷可稽，次查，該檢驗中心係先以酵素免疫分析法（ＥＩ
    Ａ）篩驗，其尿液中海洛因代謝物嗎啡、安非他命濃度超出
    檢測範圍，再以氣相層析質普儀分析法（ＧＣ／ＭＳ）確認
    ；其檢驗方法係以「氣相層析儀」先將物質氣化後，再經分
    析管分離，由於各種物質之沸點及對管柱之吸附力不同，在
    經過檢測器（Detector）測定後，表現出不同之滯留時間（
    Retension time），以滯留時間來判斷係何種物質；再利用
    「質普儀」為檢測器，將物質撞擊成碎片，記錄其質譜圖。
    因每個化合物之鍵結能力不同，故不同之物質會有其特定之
    質譜圖，因此在物質之判斷上有如指紋之鑑定，在理論上，
    扣除人為因素，其精確度已接近百分之百。此外，並有海洛
    因1 包扣案可資佐證，足認被告上開不利於己之自白與事實
    相符。第查，被告有如事實欄之前案紀錄，有臺灣高等法院
    被告全國前案紀錄表在卷可稽，其於強制戒治執行完畢釋放
    後，5 年內再犯施用第1 級毒品之罪，與毒品危害防制條例
    第23條第2 項之規定相符，殆無疑問。從而，本案事證已臻
    明確，被告犯行洵堪認定，自應依法論科。
二、又按海洛因依毒品危害防制條例第2 條第2 項第1 款之規定
    ，係屬第一級毒品，故核被告所為，係犯毒品危害防制條例
    第10條第1 項之施用第一級毒品罪。又被告持有海洛因係供
    己施用，則其持有之低度行為，為施用毒品之高度行為所吸
    收，不另論罪。再查被告有如事實欄所述之論罪科刑執行完
    畢情形，有臺灣高等法院被告前案紀錄表1 份，是其於受有
    期徒刑執行完畢後5 年內故意再犯有期徒刑以上之本罪，為
    累犯，應依刑法第47條第1 項之規定，加重其刑。爰審酌被
    告前有多次施用毒品之犯行，仍不知悔悟，故態復萌，再次
    施用毒品，無視於毒品對於自身健康之戕害及國家對於杜絕
    毒品犯罪之禁令，惟審酌被告犯後坦承犯行，態度尚佳，及
    施用毒品者均具有相當程度之生理成癮性及心理依賴性，戒
    除不易，且犯罪心態與一般刑事犯罪之本質不同，非難性較
    低等一切情狀，量處如主文所示之刑，以資懲儆。
三、扣案第1 級毒品海洛因1 包（驗餘淨量0.1848公克），係第
    1 級毒品，有交通部民用航空局航空醫務中心毒品鑑定書乙
    紙可參，因該等分裝袋內之海洛因與包裹前開毒品之分裝袋
    1 只，二者在物理上俱難以析離，應依毒品危害防制條例第
    18條第1 項前段規定宣告沒收銷燬之。
據上論斷，應依刑事訴訟法第273 條之1 第1 項、第299 條第1
項前段，毒品危害防制條例第10條第1 項、第18條第1 項前段，
刑法第11條、第47條第1項，判決如主文。
本案經檢察官陳姿雯到庭執行職務。
中    華    民    國    98    年    3     月    11    日
                  刑事第二庭    法  官  吳幸娥
上列正本證明與原本無異。
如不服本判決，應於判決送達後10日內敘明上訴理由，向本院提
出上訴狀 (應附繕本) ，上訴於臺灣高等法院。其未敘述上訴理
由者，應於上訴期間屆滿後20日內向本院補提理由書「切勿逕送
上級法院」。
                                書記官  蕭佩宜
中    華    民    國    98    年    3     月    11    日
附錄本案論罪科刑法條全文：
毒品危害防制條例第10條
施用第一級毒品者，處六月以上五年以下有期徒刑。
施用第二級毒品者，處三年以下有期徒刑。


司法院資訊處製作；財團法人民間司法改革基金會備份。
